【裁判字號】    92,交聲,407
【裁判日期】    920620
【裁判案由】    聲明異議
【裁判全文】
臺灣臺中地方法院交通事件裁定                    九十二年度交聲字第四七號
    原處分機關  交通部公路總局台中區監理所
    異議人即
    受處分人    甲○○
右列受處分人因違反道路交通管理處罰條例案件，對於交通部公路總局台中區監理所
九十二年三月三十一日所為之裁決（中監違字第裁六○─Ｇ00000000、Ｇ0
0000000號裁決書），聲明異議，本院裁定如左：
    主  文
異議駁回。
    理  由
一、原處分機關略以：本案係台中市警察局交通隊逕行舉發受處分人甲○○所有之車
    號ＮＦ─０８９１號自小客車，分別於九十一年十二月二十八日十七時，在台中
    市○○街，因「在道路收費停車處所停車不依規定繳費」及九十二年一月二十三
    日十六時五十八分許，在台中市○○○路處，因「駕駛人行車速度，超過規定之
    最高時速二十公里以上」違規，受處分人不服提出申訴，該所遂於九十二年三月
    三十一日以中監違字第裁六○─Ｇ00000000、Ｇ00000000號裁
    決書，分別裁處罰鍰新台幣六百元、一千九百元整，逾期則依裁決書處罰主文規
    定裁處，於法並無不合等語。
二、本件異議人即受處分人甲○○則以：九十二年一月二十三日十六時五十八分許，
    在台中市○○○路處，當時因中彰快速公路塞車，後面不知何家醫院救護車鳴笛
    ，本人即加快車速讓後面車輛可以疏通，卻遭舉發；另本人被舉發於九十一年十
    二月二十八日十七時，在台中市○○街收費處所停車未繳費，然本人每一張罰單
    均有繳納，故本人實不知有此一張停車單，故認在未收到通知繳費被處罰鍰實有
    違誤，爰聲明異議云云。
三、按汽車駕駛人，行車速度，超過規定之最高時速，處新臺幣一千二百元以上二千
    四百元以下罰鍰；又汽車駕駛人停車時，有在道路收費停車處所停車，不依規定
    繳費者，處新臺幣六百元以上一千二百元以下罰鍰，道路交通管理處罰條例第四
    十條、第五十六條第一項第十一款分別定有明文。復依違反道路交通管理事件統
    一裁罰標準表規定，未逾期者，處罰鍰新台幣一千九百元、六百元。經查：
（一）異議人即受處分人甲○○所有之車號ＮＦ─０８９１號自小客車，於九十一年
      十二月二十八日十七時，在台中市○○街，收費停車處停車未繳費，經台中市
      警察局掣開中市警交字第Ｇ00000000號舉發違規通知單，有該通知單
      一紙在卷可稽，異議人雖稱未收受該次收費之通知單，惟ＮＦ─０８９１號自
      小客車確有於九十一年十二月二十八日十七時於府後街收費停車處停放之事實
      ，而舉發通知單亦經台中市警察局交通隊以大宗掛號郵件交寄郵局寄出，該掛
      件初因未能投交收件人，故於九十二年三月十九日移至霧峰郵局郵件招領窗口
      辦理招領作業，並於九十二年三月二十五日經由收件人之父親林振金代收領在
      案等情，有台中市政府九十二年五月二日府交停字第０９２００６５１９３號
      函、大宗掛號郵件交寄紀錄表（掛號碼１３１５０４）、台中市政府公有停車
      場停車管理員所製發之繳費通知單存根聯等資料及中華郵政股份有限公司台中
      郵局九十二年五月十三日中投字第０９２１２００３４７號函即隨函檢送蓋有
      「林振金」、「甲○○」私章之掛號郵件收據影本等在卷可參。是受處分人以
      未有停車及未收到通知單為辯，指摘原處分機關裁定不當，並無理由。
（二）另受處分人甲○○所有之車號ＮＦ─０８９１號自小客車於九十二年一月二十
      三日十六時五十八分許，行經台中市○○○路處，因超速行駛為台中市警察局
      交通隊依採證相片逕行舉發，有舉發相片一幀、舉發違規通知單一紙在卷可稽
      。異議人雖不否認有超速之事實，惟辯稱當時因有救護車輛經過，伊因讓路不
      得已而超速云云，惟經台中市警察局九十二年五月二十七日以中市警交字第０
      ９２０００７９８４號函說明「本案經檢視採證相片，並查證舉發員警略以：
      該路段限速五十公里，而該車行經該時、地經科學儀器測照時速達八十二公里
      ，超速三十二公里，該車確為超速違規行駛無誤。另舉發員警經加洗該車違規
      後之採證相片檢視後並無救護車行駛之情事，復依採證相片所示，該車所行駛
      快車道之左、右側尚有其他快、慢車道可供其行駛並足以避讓救護車緊急通行
      無虞，況避讓行為，應是讓出車道供救護車緊急通行，如其加速行駛，此無異
      與救護車競速行駛，自無避讓之意圖」等語，並有該函一紙、該車被測照及其
      後他車之採證相片三章在卷可稽。綜上所述，異議人所辯皆屬無據，則異議人
      於前揭時、地違規事實，可以認定。從而，受處分人既有前揭違規行為，原處
      分機關據以援引上開規定，分別裁處受處分人罰鍰新台幣六百元、一千九百元
      ，逾期則依裁決書處罰主文規定裁處，並無不當。本件異議為無理由，應予駁
      回。
四、據上論斷，應依道路交通管理處罰條例第八十七條第二項、道路交通案件處理辦
    法決書，分別裁處罰鍰新台幣六百元、一千九百元整，逾期則依裁決書處罰主文
    規第十九條，裁定如主文。
中      華      民      國    九十二    年      六     月     二十      日
                                        臺灣臺中地方法院交通法庭
                法  官  王  靜  秋
右正本證明與原本無異。
如不服本裁定應於送達後五日內向本院提出抗告狀。
                                            書記官
中      華      民      國    九十二    年    六      月   二十     日


司法院資訊處製作；財團法人民間司法改革基金會備份。
